臺灣士林地方法院小額民事判決
                                 111年度士小字第1723號  
原      告  富邦產物保險股份有限公司

法定代理人  賴榮崇


訴訟代理人  許晏庭
被      告  樹德企業股份有限公司


法定代理人  吳宜叡
訴訟代理人  陳俋廷
上列當事人間請求侵權行為損害賠償事件，本院於民國111年8月
17日言詞辯論終結，並判決如下：
    主  文
原告之訴駁回。
訴訟費用新臺幣壹仟元由原告負擔。
    事實及理由
一、原告主張：被告於民國109年4月14日14時5分許，駕駛車牌
    號碼0000-00號自用小客車，行經臺北市○○區○○路0段000號
    內停車場時，因未保持行車安全距離之過失，致與訴外人葉
    顒駕駛，訴外人王春美所有，原告所承保之車牌號碼000-00
    00號自用小客貨車（下稱系爭車輛）發生碰撞，造成系爭車
    輛受損，因系爭車輛曾向原告投保車體損失險，事故發生時
    尚在保險期間內，故原告業已依前開保險契約賠付系爭車輛
    之必要修復費用，總計新臺幣（下同）23,530元（其中含工
    資：14,642元、零件：8,888元），原告並依保險法第53條
    取得代位求償權。為此，爰依民法第184條第1項前段、第19
    6條及第191條之2前項及保險法第53條等規定起訴請求被告
    給付系爭車輛之修復費用，並聲明：被告應給付原告23,530
    元，及自起訴狀繕本送達翌日起，至清償日止，按年息百分
    之5計算之利息。
二、被告則以：本件是被告公司之公務車，原告並未舉證有事故
    之發生等語，資為抗辯。並聲明：原告之訴駁回。
三、得心證之理由：
  ㈠按當事人主張有利於己之事實者，就其事實有舉證之責任。
    但法律別有規定，或依其情形顯失公平者，不在此限，民事
    訴訟法第277條定有明文。又按民法第184條所規定之侵權行
    為類型，均適用於自然人之侵權行為，法人自無適用之餘地
    。民法第185條規定之共同侵權行為，亦同。至於法人侵權
    行為則須以其董事或其他有代表權人，因執行職務所加於他
    人之損害，法人始與行為連帶負賠償之責任（民法第28條）
    。若該法人之員工因執行職務，不法侵害他人之權利，則依
    民法第188條之規定，該法人亦須連帶負賠償責任（最高法
    院95年度臺上字第338號民事判決意旨參照）。
  ㈡經查，本件原告主張被告於上開時、地，駕車與原告承保之
    系爭車輛發生碰撞，造成系爭車輛受有損害之事實，雖經原
    告提出非道路範圍交通事故當事人登記聯單、行車執照、駕
    駛執照、估價單、估價維修工單、車損照片、統一發票等件
    為證，惟上開證據至多僅能證明原告所承保之系爭車輛曾發
    生損害之事實，並無法證明案發時駕駛系爭車輛之侵權行為
    人係被告，此部分應由原告負舉證責任。況經本院依職權調
    閱公路監理電子閘門之車籍資料，得知車牌號碼0000-00號
    自用小客車之車主為法人即本件被告，依照前述判決意旨，
    無由因其所有之肇事車輛發生事故，即認得適用民法第184
    條第1項、第191條之2等規定，故原告依侵權行為請求被告
    就系爭車輛損壞負賠償責任，難認屬實，自非可採。
四、從而，原告依侵權行為及保險代位請求權之法律關係請求被
    告應給付原告23,530元，及自起訴狀繕本送達翌日起至清償
    日止，按年息百分之5計算之利息，為無理由，應予駁回。
五、本件係就民事訴訟法第436條之8第1項適用小額程序所為原
    告敗訴之判決，應依職權確定訴訟費用額為1,000元（第一
    審裁判費），應由原告負擔。
中　　華　　民　　國　　111 　年　　8 　　月　　31　　日
                  士林簡易庭法  官  莊明達
上列正本係照原本作成。
如不服本判決，應於送達後20日內，向本院提出上訴狀並應記載
上訴理由，表明關於原判決所違背之法令及其具體內容與依訴訟
資料可認為原判決有違背法令之具體事實，如於本判決宣示後送
達前提起上訴者，應於判決送達後20日內補提上訴理由書（須附
繕本）。
中　　華　　民　　國　　111 　年　　8 　　月　　31　　日
                            書記官  王淳平